臺灣高等法院民事判決
109年度上易字第426號
上  訴  人  曾海洲  
兼  上一人
訴訟代理人  曾海進  

上  訴  人  陳文鍾（即陳金塗之承受訴訟人） 

            陳鴻錡（即陳金塗之承受訴訟人）     

兼  上二人  
訴訟代理人  陳文林（即陳金塗之承受訴訟人） 

被  上訴人  陳星旺  
            陳星源  
            陳星財  
            陳美玉  
            李月    

            陳文泉  
            陳炯鎔  
            陳美雲  
            陳碧珠  
            陳淑真  
            陳美玲  
            蔡家進  
            陳文彬（即莊寶月之承受訴訟人）

            陳莊榮（即莊寶月之承受訴訟人）    

            陳麗美（兼莊寶月之承受訴訟人）    

            陳淑錦（兼莊寶月之承受訴訟人）

            陳蘭英（兼莊寶月之承受訴訟人）    

            黃福財  
            黃錦章  
            黃碧玉  

            黃美鳳  
            邱啓鏜  
            邱璧璧  

            邱輝紅  
            邱燕玉  
            邱婉玉  

            邱玉臻  
            陳何田妹

            陳瑛琺  
            陳葦丞  
            陳玫馨  
            陳桂鳳  


            陳素娥  
            陳素貞  


            陳建霖  
            陳宇宸  
            陳淑芬  
            陳淑貞  


            陳文雄  
            陳柏宇  
            陳琪瓏  
            陳琇瓔  
            陳雲仲  

            劉慶興  


            財政部國有財產署

法定代理人  曾國基  


訴訟代理人  許禎彬  
被  上訴人  陳梅雀  
            陳炳楠  


            陳嘉林  
            陳嘉財  
            陳小萍  
            陳嘉億（兼周溫香之承受訴訟人）

            陳嘉福（兼周溫香之承受訴訟人）    

            陳嘉梅（兼周溫香之承受訴訟人）    

            陳嘉瑩（兼周溫香之承受訴訟人）

            陳勝雄  

            楊陳美麗
            陳素卿（即陳秉澤之承受訴訟人）

            陳美英  

            彭心怡（兼彭衛國之承受訴訟人）


            彭家珊（即彭盛強之承受訴訟人）

上  一  人
法定代理人  羅秀真  
被  上訴人  陳蘭蕙  
            陳峰霧  
            陳金貴  

            陳達雄  
            陳成忠（即陳永烈之承受訴訟人）

            陳成榮（即陳永烈之承受訴訟人）

            陳成勳（即陳永烈之承受訴訟人）

            陳媛湲（即陳永烈之承受訴訟人）

            陳媛淳（即陳永烈之承受訴訟人）


            陳怡潔（即陳永烈之承受訴訟人）

            陳佳威（即陳永烈之承受訴訟人）

            陳永源  

            陳永和  
            陳永昌  
            陳永賢  
            陳成德  
            陳通夫  

            陳敏雀  
            林陳德美

            陳國榮  
            陳世英  
            陳世藩（兼林鳳之承受訴訟人）

            陳世圖（兼林鳳之承受訴訟人）

            陳貴芳  
            陳靜芳  
            陳雪芳（兼林鳳之承受訴訟人）


            陳鴻志  

            陳武尚  
            
            陳文尚  


            陳沂松  

            李陳月珠
            陳棋欽  
            彭泉盛  
            陳誠一  
            陳石凌  
            陳貞莉  

            陳培勇  

            陳中文  
            陳延通  
            陳燕輝  
            陳錦鈴  
            陳成隆  
            陳國棟  

            陳國樑  
            陳鎮溪  
            陳鎮村  

            陳瑞龍  
            陳永煌  
            陳碧玉  

            陳碧玲  
            彭素玉  
            彭瓊珠  
            陳桂和  
            陳啓盛  

            陳啓元  

            沈詡翔  
            沈柔珍  
            陳實    

            陳宥良  
            陳芳男  

            陳炯文  
            蕭純    
            陳昭成  
            陳昭廷  
            陳虹如  
            陳正峯  
            陳碧珠  
            陳秀堃  
            陳鏡明  

            陳麗華  
            陳麗雲  
            陳麗月  

            陳麗珠  
            陳忠和  
            陳明芳  
            陳逸芳  

            陳小瑩  

            陳意文  

            陳玉青  
            陳玉珊  


            陳瑞章  

            陳楊秀麗
            陳文鑫  
            陳淑琴  
            陳惠琴  
            陳煥照  
            陳冠錡  
            陳近仁  
            陳昭仁  
            陳旭芬  
            陳寬州  
            陳澤雯  
            陳秀熏  
            陳琪薇  



            陳映瑾  
            陳晟淳  

            陳桂鋐  
            陳育聰  
            蔡育銘  
            陳綉鳳  


            陳玩雀  
            陳小玩  
            陳佩鈴  

            陳明宗  
            溫彩穎  

            邱梅雀（即陳南洲之承受訴訟人）    

            陳啟源（即陳南洲之承受訴訟人）   

            陳淳淳（即陳南洲之承受訴訟人）   

            陳昱臺（即陳南洲之承受訴訟人）    

            陳兆銘  
            鄭陳嘉美

            蔡陳成美

            陳和美  
            陳克紹  
            陳克明  

            陳哲陽  
            陳上芬  
上九人共同
訴訟代理人  魏順華律師
被  上訴人  陳金爐  
            陳金城  

            陳金德  
            陳金丁  
            陳秀美  
            楊陳金嬌
            陳俞凱  
            陳俞亘  
            陳俞竹  

            陳俞鴻  
            李金萍  
            楊敏    
            陳啓裕  
            陳啟澤  
            蔡周碧雲（即蔡家聲之承受訴訟人）  

            蔡金海（即蔡家聲之承受訴訟人）    

            蔡榮欽（即蔡家聲之承受訴訟人）    


            蔡國珍（即蔡家聲之承受訴訟人）    

            蔡春綢（即蔡家聲之承受訴訟人）    

            黃妤庭（即蔡家聲之承受訴訟人）    


            吳澤宗（即吳陳月仙之承受訴訟人）    


            吳澤民（即吳陳月仙之承受訴訟人）    


            吳澤村（即吳陳月仙之承受訴訟人）    

            吳澤東（即吳陳月仙之承受訴訟人）    

            吳碧蘭（即吳陳月仙之承受訴訟人）    


            吳碧蓮（即吳陳月仙之承受訴訟人）    


            吳碧雲（即吳陳月仙之承受訴訟人）    


            吳碧華（即吳陳月仙之承受訴訟人）    

            陳燕陽（即陳延根之承受訴訟人）    

            陳芬蘭（即陳延根之承受訴訟人）    


            龔玉麗（即陳澤民之承受訴訟人）    




            陳沛榕（即陳澤民之承受訴訟人）    

            陳沛穎（即陳澤民之承受訴訟人）    

            陳志勲（兼陳張瓊美之承受訴訟人）

            陳良慧（兼陳張瓊美之承受訴訟人）

            陳鈴媛（兼陳張瓊美之承受訴訟人）

            陳淑娟（兼陳張瓊美之承受訴訟人）

            陳黃碧霞（即陳文雄之承受訴訟人）  

            陳湧源（即陳文雄之承受訴訟人）    

            陳煥煒（即陳文雄之承受訴訟人）    


            陳宗翰（即陳文雄之承受訴訟人）    

            陳慧芬（即陳文雄之承受訴訟人）    


            何玉蘭（即陳成峯之承受訴訟人）

            陳孜語（即陳成峯之承受訴訟人）

上列當事人間請求分割共有物事件，上訴人對於中華民國108年1
2月23日臺灣新竹地方法院107年度訴字第200號第一審判決提起
上訴，本院不經言詞辯論，判決如下：
    主      文
原判決廢棄，發回臺灣新竹地方法院。
    事實及理由
壹、程序方面：
一、按當事人死亡者，訴訟程序在有繼承人、遺產管理人或其他
    依法令應續行訴訟之人承受其訴訟以前當然停止。前開所定
    承受訴訟人，於得為承受訴訟時，應即為承受訴訟之聲明，
    他造亦得為承受之聲明。當事人不聲明承受訴訟時，法院亦
    得依職權，以裁定命其續行訴訟。民事訴訟法第168條、第1
    75條、第178條分別定有明文。查被上訴人陳成峯於民國109
    年2月5日死亡，本院於110年10月13日裁定命其繼承人甲○○
    、ａ○○為陳成峯之承受訴訟人，續行訴訟（見本院卷三第31
    、32頁）。上訴人陳金塗（以下單稱其名）於110年9月27日
    死亡，本院於同年11月16日裁定命其繼承人Ａ○○、陳文鐘、
    乙子○○為陳金塗之承受訴訟人，續行訴訟（見本院卷三第89
    、90頁）。被上訴人莊寶月（以下單稱其名）於109年9月26
    日死亡，本院於111年3月31日裁定命其繼承人Ｃ○○、甲Ｖ○○、
    乙巳○○、甲Ｕ○○、乙酉○○為莊寶月之承受訴訟人，續行訴訟
    （見本院卷三第249、250頁）。被上訴人周溫香（以下單稱
    其名）於110年1月16日死亡，本院於111年3月31日裁定命其
    繼承人陳嘉億、陳嘉福、陳嘉梅、陳嘉瑩為周溫香之承受訴
    訟人，續行訴訟（見本院卷三第251、252頁）。被上訴人陳
    秉澤（以下單稱其名）於109年10月11日死亡，本院於111年
    3月31日裁定命其繼承人陳素卿為陳秉澤之承受訴訟人，續
    行訴訟（見本院卷三第253頁）。被上訴人陳永烈（以下單
    稱其名）於110年1月24日死亡，本院於111年3月31日裁定命
    其繼承人Ｒ○○、Ｔ○○、Ｖ○○、甲ｂ○○、甲ａ○○、ｐ○○、ｊ○○為陳永
    烈之承受訴訟人，續行訴訟（見本院卷三第255、256頁）。
    被上訴人陳張瓊美（以下單稱其名）於109年8月24日死亡，
    本院於111年3月31日裁定命其繼承人陳志勳、ｉ○○、甲ｖ○○、
    甲Ｒ○○為陳張瓊美之承受訴訟人，續行訴訟（見本院卷三第2
    57、25
8頁）。合先敘明。二、按當事人對於第一審判決不服之程度，
    及應如何廢棄或變更之聲明，依民事訴訟法第438條第1項第
    3款雖應表明於上訴狀，然其聲明之範圍，至第二審言詞辯
    論終結時為止，得擴張或變更之，此不特為理論所當然，即
    就同法於第二審程序未設與第473條第1項同樣之規定，亦可
    推知（最高法院30年抗字第66號判例意旨參照）。查上訴人
    不服原判決，僅就原判決關於分割方法部分提起上訴，其上
    訴聲明請求廢棄原判決關於坐落於新竹市○○段第OOOO-O地號
    土地（下稱系爭土地）分割方法，改判如本院109年9月24日
    準備程序筆錄所載分割方案（見本院卷二第79、80頁），復
    於111年5月30日本院準備期日擴張上訴聲明，請求廢棄原判
    決全部，廢棄部分命被繼承人陳隱居、陳朝厝、陳深卑、陳
    鴻儒、陳楊菊、陳延根、甲乙○○、Ｄ○○之繼承人辦理繼承登
    記後，改判如本院111年5月30日準備程序筆錄所載分割方案
    （見本院卷四第11、12頁）。揆諸前揭說明，上訴人於111
    年5月30日準備期日所為請求廢棄原判決全部聲明內容，核
    屬擴張上訴聲明範圍
，自屬適法。　　　　三、陳金塗、上訴人乙Ｂ○○、上訴人乙Ａ○○
    （以下各單稱其名，與陳金塗合稱陳金塗等3人）於原審起
    訴主張系爭土地為如附表一所示之所有權人共有（各該共有
    人應有部分詳如附表一所示），並聲明請求分割系爭土地。
    經查，附表一編號2之共有人陳朝厝於起訴前死亡，原審被
    告彭聖強（下稱其名）為陳朝厝之第三代繼承人（參附表B
    ），彭聖強於原審訴訟繫屬中之108年11月19日死亡，經原
    法院於109年2月26日裁定命彭聖強之繼承人彭家姍為其承受
    訴訟人，續行訴訟，有彭聖強、彭家姍之戶籍謄本及原法院
    109年2月26日承受訴訟裁定可據（見原審訴字卷六第431、4
    32、443、444頁），原判決當事人欄未載明彭家姍為彭聖強
    承受訴訟之意旨，仍列彭聖強為原審被
告，有所誤載，
應予更正。貳、實體方面：一、上訴人主張：系爭土地為兩造所
    共有，兩造間無不得分割之約定，系爭土地使用目的非屬不
    能分割，因兩造無法達成分割協議，爰請求系爭土地之共有
    人陳隱居、陳朝厝、陳深卑、陳鴻儒、陳楊菊、陳南洲、甲
    乙○○、Ｄ○○、陳延根（附表一編號1、2、3、4、11、20、28
    、46、52）之繼承人或再轉繼承人辦理繼承登記，並依民法
    第823條第1項規定請求分割系爭土地。原判決分割方式使伊
    所有土地即同段1840地號土地及分得土地部分（即原審判決
    附圖新竹市地政事務所107年10月19日土地複丈成果圖所示E
    部分）無對外通行道路，形成袋地，且伊所有坐落於系爭土
    地上之未辦保存登記建物（門牌號碼新竹市○區○○路000○000
    號，下合稱系爭建物）將遭拆除，徒生兩造紛爭，原判決分
    割方式明顯不當，且原審訴訟程序有當事人不適格之重大瑕
    疵，爰請求廢棄原判決
，發回原法院重新審理等語。二、被上訴人Ｙ○○、Ｚ○○、ｌ○○、乙Ｓ
    ○○○、乙Ｕ○○○、甲未○○、Ｐ○○、甲Ａ○○、天○○（下稱Ｙ○○等9人
    ）則以：陳金塗等3人所有系爭建物因無權占有系爭土地，
    業經本院107年度上字第895號判決、最高法院107年度台上
    字第907號判決命其等拆屋還地確定在案，上訴人無權占有
    在先，且上訴人於系爭土地應有部分不足以支持其等單獨取
    得系爭建物坐落基地面積，故上訴人主張裁判分割由其單獨
    取得系爭建物所在基地，並無理由。又原判決漏列共有人陳
    隱居之再轉繼承人乙Ｘ○○為本案訴訟當事人，原審訴訟程序
    有當事人不適格之重大瑕疵，爰請求廢棄原判決
，發回原法院重新審理等語，資為抗辯。三、被上訴人財政部國
    有財產署對於原判決所採分割方案無意見（見本院卷二第17
    9頁）。
其餘被上訴人則未就分割方案表示意見。四、按共有物之分割，
    於共有人全體有法律上之利害關係，須共有人全體始得為之
    ，故請求分割共有物之訴，屬於民事訴訟法第56條第1項所
    稱訴訟標的，對於共同訴訟之各人必須合一確定（最高法院
    42年台上字第318號判例參照）。另分割共有物之訴，須共
    有人全體參與訴訟，其當事人之適格始無欠缺，如有當事人
    不適格之情形，法院即不得對之為實體上之裁判（最高法院
    85年度台上字第905號判決參照）。關於當事人適格與否，
    為法院應依職權調查之事項，無論訴訟進行至如何之程度，
    應隨時依職權調查之。又第一審之訴訟程序有重大之瑕疵者
    ，第二審法院得廢棄原判決，將該事件發回原法院，但以因
    維持審級制度認為必要時為限；前開廢棄發回原法院之判決
    ，得不經言詞辯論為之，民事訴訟法第451條第1項、第453
    條分別定有明文。上開所謂訴訟程序有重大之瑕疵者，係指
    第一審違背訴訟程序之規定，其違背與判決內容有因果關係
    ，或因訴訟程序違背規定，不適於為第二審辯論及判決之基
    礎者而言（最高法院48年台上字第127號判例參照）。依前
    開說明，陳金塗等3人起訴請求裁判分割系爭土地，本件訴
    訟標的對於系爭土地共有人全體即必須合一確定，須由共有
    人全體
參與訴訟，當事人適格始無欠缺，經查：  ㈠系爭土地原共有人
    陳隱居之長女蔡陳牽與其配偶即訴外人羅阿鳳共同收養乙Ｘ○○（見本院卷二第309頁），迄未終止收養關係，蔡陳牽於77
    年11月7日死亡，乙Ｘ○○既為蔡陳牽之繼承人，其對陳隱居所
    遺之系爭土地應有部分，自有再轉繼承之權利，原判決漏列
    乙Ｘ○○為本案當事人，未就乙Ｘ○○繼承部分為實體裁判，陳金
    塗等3人所提本件分割共有物訴訟有當事人不適格之情，且
    此已致乙Ｘ○○之審級利益遭剝奪，原審訴訟程序自屬有重大
    之瑕疵。又本件請求分割共有物事件為固有必要共同訴訟，
    其訴訟標的有合一確定之必要，法院無從將各共有人予以割
    裂、分別裁判，原審亦無從單獨就乙Ｘ○○之脫漏部分為補充
    判決，原審訴訟程序既有前開重大瑕疵，基此所為之原判決
    ，應屬違背法令。上訴人及Ｙ○○等9人於本院110年4月19日準
    備程序期日時已表示不同意由本院自為裁判，請求廢棄原判
    決發回原法院審理等語（見本院卷二第248頁），其餘被上
    訴人經本院送達上開準備程序筆錄，均未表達反對意見（見
    本院卷二第359、367、368頁）。茲為維持審級制度，保障
    乙Ｘ○○之審級利益，自有將本件發回原法院更為裁判之必要。　㈡再者
    ，系爭土地共有人陳隱居之三男即訴外人陳水吉於76年3月7
    日死亡，其繼承人即其配偶莊寶月、長女乙巳○○、次女甲Ｕ○○、三女乙酉○○（原名甲地○○，合稱莊寶月等4人）於76年4
    月27日拋棄繼承，並經臺灣新竹地方法院（下稱新竹地院）
    於同年5月5日准予備查，有陳水吉、莊寶月、乙巳○○、甲Ｕ○○、乙酉○○戶籍謄本、新竹地院76年5月5日新院民廉字第154
    93號函在卷可據（見本院卷二第290、291、294、295、296
    頁、卷三第101頁），莊寶月等4人已拋棄繼承陳水吉所遺一
    切權利義務，是否得再轉繼承陳水吉之父即系爭土地共有人
    陳隱居於系爭土地之應有部分權利，原判決將莊寶月等4人
    列為原審被告，命莊寶月等4人與陳隱居之繼承人辦理繼承
    登記，並為裁判分割，核屬有誤。且系爭土地共有人陳朝厝
    之孫女吳陳月仙（即陳朝厝之子陳清俊之三女）前於昭和10
    年6月25日出養與訴外人陳媽麒（見本院卷三第107頁），似
    迄未終止收養關係，則吳陳月仙於收養關係存續中，依民法
    第1077條第2項本文規定，對其本生父母及其親屬間之權利
    義務停止，吳陳月仙嗣於原審訴訟繫屬中之107年11月22日
    死亡，則其繼承人即辛○○、己○○、庚○○、壬○○、戊○○、丁○○
    、丙○○、乙○○等8人是否具本案訴訟當事人適
格？攸關本案訴訟當事人之認定，案經發回，宜併注意查明，附
    此敘明。五、綜上所述，原審訴訟程序既有重大瑕疵，為維
    持審級制度，自有將本案訴訟發回原審更為裁判之必要。上
    訴意旨雖未指摘於此，但原判決既有上開重大瑕疵，自無可
維持，爰不經言詞辯論，將原判決廢棄，發回原審法院更為適法
    之處理。六、據上論結，本件上訴
為有理由，依民事訴訟法第451條第1項、第453條，判決如主文
。
中　　華　　民　　國　　111 　年　　6 　　月　　16　　日
                  　
　　　　　　　  民事第十五庭                    &nbs
p;   審判長法  官  陳慧萍                        &
nbsp;   法  官  戴嘉慧                        &
nbsp; &nb
sp; 法
  官  陳杰正正本係照原本作成。不得上訴。
中　　華　　民　　國　　111 　年　　6 　　月　　16　　日
                            　
　　　　　　　　　　　　&n
bsp; 書記官 
編號 登記次序 所有權人 權利範圍 備註 1 1 陳隱居 2070/181440 39年5月4日起訴前死亡，繼承人如附表A 2 3 陳朝厝 720/181440 49年6月20日起訴前死亡，繼承人如附表B 3 4 陳深卑 720/181440 75年9月22日起訴前死亡，繼承人如附表C 4 8 陳南洲 16110/181440 108年6月1日原審繫屬中死亡，繼承人如附表D 5 17 甲ｕ○○ 972/181440  6 22 陳永烈 135/127008  7 24 Ｊ○○ 135/127008  8 25 Ｈ○○ 135/127008  9 27 Ｉ○○ 135/127008  10 28 Ｌ○○ 135/127008  11 29 甲乙○○ 18.01.26生 1350/181440 108年5月4日原審訴訟繫屬中死亡，繼承人如附表E 12 36 甲ｙ○ 435/181440  13 38 Ｕ○○ 1/192  14 39 陳成峯 1/192 109年2月5日本院繫屬中死亡，繼承人如附表F 15 40 陳榮良 1/504 108年12月5日更名為甲壬○○ 16 44 甲Ｗ○○ 216/181440  17 45 ｖ○○ 216/181440  18 46 甲戌○○ 216/181440  19 48 甲Ｍ○○ 240/181440  20 49 Ｄ○○ 360/181440 108年5月29日原審繫屬中死亡，繼承人如附表G 21 50 Ｐ○○ 4050/181440  22 51 乙Ｕ○○○ 9549/181440  23 52 辰○○○ 9549/181440  24 53 乙Ｓ○○○ 9549/181440  25 54 ｌ○○ 9549/181440  26 55 Ｚ○○ 9549/181440  27 56 甲Ｊ○○ 435/181440  28 57 陳鴻儒 270/181440 105年6月23日起訴前死亡，繼承人如附表H 29 59 乙癸○○ 270/181440  30 60 ｓ○○ 270/181440  31 61 黃○○ 270/181440  32 63 ｄ○○ 714/181440  33 65 丑○○○ 408/181440  34 67 甲ｄ○○ 162/30240  35 68 乙Ｖ○ 435/725760  36 69 甲丑○○ 435/725760  37 70 甲寅○○ 435/725760  38 71 甲玄○○ 435/725760  39 78 乙宙○○ 8/5040  40 80 甲ｔ○○ 29/48384  41 81 陳賢穗 29/48384 104年4月15日更名為Ｏ○○ 42 82 甲黃○○ 29/48384  43 83 Ｇ○○ 29/48384  44 84 甲Ｌ○○ 1/1344  45 85 玄○○ 1/1344  46 87 陳延根 243/181440 107年12月16日原審訴訟繫屬中死亡，繼承人如附表I 47 88 ｎ○○ 243/181440  48 89 乙庚○○ 243/181440  49 87 Ｙ○○ 47745/181440  50 98 甲Ｉ○○ 255/181440  51 99 乙辛○○ 255/181440  52 100 陳楊菊 765/362880 94年7月20日起訴前死亡，繼承人如附表J 53 101 Ｓ○○ 765/362880  54 102 甲Ｋ○○ 255/181440  55 103 乙寅○○ 240/326880 於原審繫屬中即106年7、8月間出售予訴外人劉淑娥 56 104 乙丑○○ 240/362880 於原審繫屬中即106年7、8月間出售予訴外人劉淑娥 57 105 甲ｑ○○ 408/181440  58 108 財政部國有財產署 240/181440  59 109 乙乙○○ 216/181440  60 110 甲Ａ○○ 4050/181440  61 111 Ｋ○○ 972/181440  62 113 ｇ○○ 330/181440  63 115 乙卯○○ 330/181440  64 116 乙未○○ 330/181440  65 117 乙申○○ 330/181440  66 118 乙辰○○ 330/181440  67 119 乙午○○ 330/181440  68 120 ｏ○○ 330/725760  69 121 ｒ○○ 330/725760  70 122 甲ｉ○○ 330/725760  71 123 宙○○ 330/725760  72 124 甲ｚ○○ 435/725760  73 125 乙甲○○ 1305/725760  74 126 乙玄○○ 1/5040  75 127 乙黃○○ 1/5040  76 128 甲Ｃ○○ 4860/181440  77 130 乙天○○ 135/254016  78 131 乙亥○○ 135/254016  79 133 甲Ｔ○○ 6935/181440  80 134 甲ｃ○○ 1165/181440  81 135 甲ｎ○○ 180/181440 於原審繫屬中即106年7、8月間出售予訴外人劉淑娥 82 136 甲ｌ○○ 825/151440  83 137 Ｍ○○ 825/181440  84 138 Ｎ○○ 825/181440  85 139 甲ｐ○○ 825/181440  86 140 甲辛○○ 972/181440  87 142 甲ｍ○○○ 330/181440  88 143 ｘ○○ 216/907200  89 145 甲子○○ 216/907200  90 146 Ｗ○○ 216/907200  91 147 乙丙○○ 216/907200  92 149 乙戊○○ 1/4032  93 150 ｆ○○ 1/4032  94 152 陳姿亦 1/8064 104年9月14日更名為甲ｆ○○ 95 153 甲卯○○ 1/8064  96 154 甲Ｈ○○ 1/4032  97 155 甲Ｅ○○ 243/181440  98 156 ｈ○○ 2/5040  99 157 乙Ｍ○○ 2/5040  100 158 乙宇○○ 2/5040  101 159 ｔ○○ 2/5040  102 160 地○○ 2/5040  103 161 ｋ○○ 2/5040  104 162 ｑ○○ 1/504  105 163 乙Ｋ○○ 216/907200  106 164 Ｅ○○ 795/181440  107 165 天○○ 16100/181440  108 166 甲丙○○ 72/181440  109 167 ｚ○○ 72/181440  110 168 甲乙○○ 44.03.15生 72/181440  111 169 ｙ○○ 72/181440  112 170 ｅ○○ 72/181440  113 171 乙Ｉ○○○ 360/181440  114 172 甲戊○○ 8/5040  115 173 甲庚○○ 8/5040  116 174 甲丁○○ 8/5040  117 175 甲己○○ 8/5040  118 176 子○○ 8/5040  119 177 乙Ｈ○ 135/381024  120 178 乙地○○ 135/381024  121 179 陳啓澤 135/381024  122 180 乙Ｂ○○ 1080/181440 原告 123 181 乙Ａ○○ 1080/181440 原告 124 182 陳金塗 2160/181440 20px; line-he ight: 100%;">原告 span>